臺灣高等法院臺中分院刑事判決                    九十年度上訴字第二八四號
    上  訴  人  臺灣台中地方法院檢察署檢察官
    上  訴  人
    即  被  告  丁○○
    右  一  人
    指定辯護人  本院公設辯護人  王金陵
    上  訴  人
    即  被  告  戊○○
    右  一  人
    選任辯護人  賴思達
    上  訴  人
    即  被  告  甲○○
    右  一  人
    選任辯護人  陳偉民
    被      告  乙○○○
右上訴人等因被告等違反毒品危害防制條例案件，不服臺灣台中地方法院九十年度重
訴字第一一０五號中華民國九十年十月四日第一審判決（起訴案號：臺灣台中地方法
院檢察署九十年度偵字第四八一四號、第五０八一號、第五一三八號、第五六四九號
、第六０六四號），提起上訴，本院判決如左：
    主      文
上訴駁回。
    事      實
一、丁○○於民國（下同）八十九年五、六月間在苗栗縣頭份鎮某汽車修理廠與己○○認識，己○○並曾邀其至苗栗縣南庄鄉養雞場作客，進而認識丙○○，其後己○○因修車需款新台幣（下同）八萬元向丁○○借貸，雙方更加熟稔。八十九年
    十月間，己○○與丙○○二人，因債務纏身，認在台灣地區種植大麻毒品，轉售
    供製造毒品之用，將有厚利可圖，遂計畫至中國大陸地區雲南省大理市下關傳統
    市場，購買「大麻」種子（實為罌粟種子）一包返台予以栽種，八十九年十月二
    十九日，己○○與丙○○第一次自大陸地區私運誤為大麻種子而實為罌粟種子進
    入臺灣地區，除自行栽種外，為擴大種植面積，並分散地點以利躲避查緝，其二
    人並告知丁○○自大陸地區帶回大麻種子一包，如在臺灣種植成功將有暴利可圖
    ，並邀集丁○○負責找尋具有農作經驗之人，共同栽種牟利，丁○○乃基於意圖
    供製造毒品而栽種大麻之犯意聯絡而同意尋找共同栽種之人：
（一）八十九年十一月中旬（即農曆同年十月中旬），丁○○之友人即臺東縣民彭春
      富（另案由本院審理中）至苗粟縣頭份鎮參加其叔叔之葬禮，丁○○乃利用機
      會告知彭春富種植大麻有厚利可圖，彭春富即基於意圖供製造毒品用而栽種大
      麻之共同犯意聯絡，於同日在苗栗縣頭份鎮某處，收受實為罌粟而誤為大麻之
      幼苗，彭春富攜回至臺東縣池上鄉其耕作之土地代為培育，然嗣後因有事前往
      臺北，經數日後返回臺東，上開罌粟種子均已腐敗而無法種植，彭春富以電話
      將此事告知丁○○。同年十二月中旬（即農曆十一月中旬）某日，丁○○復以
      托運方式，郵寄罌粟種子一批至臺東縣，並通知彭春富前往取貨，數日後丁○○又自行運載罌粟種子一批前往臺東縣池上鄉○○村○○路六十之二號彭春富
      住處，交予彭春富種植，經彭春富種植結果，因方法錯誤致大部分罌粟種子均
      陸續死亡，然仍有部分罌粟種植成功。
（二）其後己○○、丙○○二人因知悉所種植之植物並非大麻，再計畫至大陸地區購
      買大麻種子返台栽種，然因欠缺資金，乃找丁○○商議，丁○○因見種植大麻
      有厚利可圖，遂承前開供製造毒品之用而栽種大麻及私運管制物品大麻進口之
      概括犯意聯絡，出資十萬元作為己○○、丙○○二人至大陸地區購買大麻種子
      之費用。九十年一月十四日己○○、丙○○第二次自大陸地區成功私運大麻種
      子進入臺灣地區後，己○○於同年月十六日或十七日，將三小包一千餘顆（原
      判決誤載為二百餘顆）大麻種子在中山高速公路頭份交流道附近交予丁○○，
      為圖成功培育大麻，己○○並教導丁○○種植大麻之方法。丁○○經由朋友介
      紹而認識亦需款孔急而有農耕經驗之戊○○，告知其種植大麻有暴利可圖，並
      將己○○教導之大麻種植方法轉告予戊○○，同時並聲稱待種植成功後，會以
      每公斤八千元至一萬元之價格收購，戊○○乃基於意圖製造毒品而栽種大麻之
      共同犯意聯絡，同意栽種大麻。然己○○、丙○○、丁○○三人為避免戊○○
      於種植成功後，將大麻出售他人，乃決議向戊○○收取保證金十萬元，待其種
      植成功並交付大麻植株後，即發還保證金十萬元。戊○○於數日後，籌得現金
      十萬元，並在其南投縣國姓鄉○○村○○路三０七之十六號家中，將十萬元交
      予丁○○，丁○○收取款項後，即將己○○交付之大麻種子約一千餘顆轉交給
      戊○○栽種。戊○○於收受大麻種子後，即將大麻種子栽種於其位於南投縣國
      姓鄉長福村金仔坑山區○○○段五九四號土地內，並成功培育六百餘株大麻。
      同年二月間，丁○○曾至戊○○上開種植大麻處察看大麻成長情形，且取走戊○○栽種成功之大麻植株一株，再將之交付己○○查看。同年三月六日，己○○、丙○○經警查獲後，丁○○為湮滅事證，即以電話通知戊○○將所種植之
      大麻全部刨除銷毀。戊○○見部分大麻已種植成功，不忍全數銷毀，遂將部分
      已成長之大麻葉剪下留存，並風乾藏置於草叢中，再將全部大麻植株拔除，丟
      棄於附近山崖下。嗣於同年三月二十二日，經檢察官指揮法務部調查局臺中縣
      調查站、臺中縣警察局刑警隊機動組、海岸巡防署苗栗查緝隊、南投縣警察局
      埔里分局人員，在南投縣國姓鄉長福村金仔坑山區○○○段五九四號土地，起
      出戊○○藏置之乾燥大麻葉（淨重一百零四點二五公克），並於山崖下起出其
      所丟棄之已乾燥大麻成株十六株（淨重七點一九公克）。
（三）丁○○於九十年三月四日或五日左右，在苗栗縣頭份鎮晟新醫院與己○○見面
      ，己○○告知欲以五萬元價格出售五小包大麻種子予丁○○，丁○○回答：其
      現無資金，無能力購買等語，己○○乃稱該五小包種子先放置丁○○處，日後
      再取回，丁○○則將該五小包大麻種子藏放在苗栗縣頭份鎮上興里十四鄰十五
      號其姐姐張秋英工作果園旁之鴨舍內。同年三月二十一日上午七時十分許，經
      檢察官指揮法務部調查局臺中縣調查站、臺中縣警察局刑警隊機動組、海岸巡
      防署苗栗查緝隊人員，在苗栗縣頭份鎮○○街三二四號查獲丁○○，並在丁○○藏放於苗栗縣頭份鎮上興里十四鄰十五號果園工寮內起出五小包大麻種子（
      淨重五十五點三七公克），丁○○經查獲後，於檢察官偵查時主動供述曾將罌
      粟種子交予彭春富之事實，經檢察官指揮法務部調查局臺中縣調查站人員，於
      九十年四月四日上午七時，在彭春富位於臺東縣池上鄉○○段一二五號土地處
      ，扣得存活之罌粟植株三十四顆（合計淨重四百二十點二四公克）。
二、甲○○係己○○、丙○○二人位於苗栗縣南庄鄉南江村新竹林管處大湖工作站第
    三林班地內種植大麻處之山下住戶，因須使用出自該山區之水源，故經常前往己○○、丙○○二人種植所在地工寮內與二人聊天。九十年二月下旬某日，己○○
    、丙○○二人於工寮中與甲○○聊天時，談及其二人自大陸地區帶回之大麻種子
    ，無法順利培育，甲○○因家中設有溫室種植蘭花，且知種植大麻種子有鉅利可
    圖，遂共同基於意圖供製造毒品而栽種大麻之犯意聯絡，應允代為培育大麻種子
    ，己○○、丙○○二人當場即交付約一百餘顆大麻種子予甲○○，二人並應允甲○○，如培育成功將分取若干利潤，以為回饋。甲○○於收受該批大麻種子後，
    即將種子置於苗栗縣南庄鄉南江村二十鄰十六號家中溫室內培育種植，此後己○○、丙○○二人，多次前往甲○○家，與甲○○共同討論種植大麻事宜。嗣於九
    十年三月六日檢察官指揮法務部調查局臺中縣調查站、臺中縣警察局刑警隊機動
    組、海岸巡防署苗栗、臺中、彰化查緝隊，第三海巡隊等司法警察機關，前往苗
    栗縣南庄鄉南江村新竹林管處大湖工作站第三林班地內，查獲己○○、丙○○二
    人，並對甲○○在苗栗縣南庄鄉南江村二十鄰十六號家中進行搜索，當場於其住
    處旁溫室地上扣得已培育發芽之種子一百四十七粒（合計淨重十九點三零公克）
    。九十年三月十二日十四時三十分許，法務部調查局臺中縣調查站調查人員復在
    臺中縣豐原市○○路一三０號處，緝獲甲○○。
四、案經法務部調查局臺中縣調查站報請臺灣臺中地方法院檢察署檢察官偵查起訴。
    理      由
甲、被告丁○○、戊○○、甲○○：訊據上訴人即被告丁○○、戊○○及甲○○三人
    （下簡稱被告丁○○、戊○○、甲○○）一致否認有供製造毒品之意圖，其中被
    告丁○○稱：伊與己○○、丙○○約於八十九年上半年認識，伊不知道交給彭春
    富之種子是罌粟，罌粟種子係己○○在頭份鎮的街上拿給伊的，己○○跟伊說這
    是治肝病的藥草，沒有談到金錢的事情，後來伊碰到彭春富所以請他代種，故交
    付兩百多顆幼苗給彭春富，但伊是要請他幫忙代種，九十年農曆年前，己○○說
    到他有珍貴的藥草種子，可以治肝病，可以墩土雞之藥，利潤很好，但是沒有講
    到錢云云；另被告戊○○雖承認有種植大麻種子之事實，但辯稱：不知道那是大
    麻，丁○○只告知他是強肝的草藥，當時他是到朋友家要採治療腰骨酸痛的「羊
    乳頭」，剛好碰到丁○○，丁○○向他說大陸現在有一種新品種，對於治肝很有
    效，利潤很好，如果要種可以拿一些試種，如果種成功，他會收回去，一公斤不
    是八千元就是一萬元，伊不知道其栽種之種子係大麻種子；被告甲○○辯稱：伊
    沒有和劉兆德、丙○○共同栽種大麻，伊只知道劉兆德他們養雞，劉兆德表示伊
    家有蘭花的溫室，要將東西放在伊那裡，伊告訴他們不可久放，他們說那是燉土
    雞的藥材云云。惟查：
一、被告丁○○部分：
    (一)就第一次栽種大麻實為嬰粟種子部分：共同被告己○○與丙○○於八十九年十
      月十月間，各出資五萬元，前往中國大陸地區，購買顆粒細小如同芝麻般之「
      大麻」種子一包，實際為罌粟種子，於同年二十九日由桃園縣中正國際機場入
      境；嗣後發現有誤，又於九十年一月十二日再次前往前大陸雲南省購買大麻種
      子，以一市斤十元之價格購買顆粒較粗之大麻種子一包，由桃園縣中正國際機
      場入境之事實，已據被告二人於供認不諱，並有其入出境記錄查詢報表各一份
      （見九十年度偵字第四八一四號偵查卷第六十二頁、第六十三頁）、旅費支出
      明細表一份（見同卷第廿一頁）附卷可稽，而被告己○○、丙○○第一次買回
      之罌粟種子，除部分栽種於苗栗縣南庄鄉南江村新竹林管處大湖工作站第三林
    班地內，被告己○○曾將其中約一百二十顆之種子，交給被告丁○○，又據己○○於警訊供述至明（九十年度偵字第四八一四號卷第九十六頁正、反面）；
      共同被告丙○○於原審亦供稱：八十九年四、五月間，我與己○○、丁○○在
      我們工作的山上，我跟己○○有跟他說我們沒有錢，丁○○就說他要出資等語
      （原審卷第一二六頁）；被告丁○○本人於調查站也坦稱：「八十九年五、六
      月間，己○○主動告訴我，目前大麻市場價格相當不錯，可以在台灣栽種販賣
      ，種子來源及銷路由己○○負責，．．．己○○先後二次交付大麻種子給我，
      待成熟後己○○會以高價向我買回成品，才選定戊○○代我栽種」（參見九十
      年偵字第五六四九號卷第五－六頁）；於偵查中並供稱：「就是八十九年五、
      六月間己○○告訴我，可以種大麻，．．．己○○曾拿很細很細的種子，伊交
      給台東池上彭春富等語（同前第五六四九號卷第十二頁反面、第二十三頁反面
      ）；另證人彭春富於原審九十年五月二十四調查時就法官訊問：丁○○有無寄
      大麻種子給你？亦答稱「丁○○於八十九年農曆十一月中旬，有以託運的方式
      郵寄一百多盒幼苗給我。八十九年農曆十月中旬，我到頭份參加我叔叔的葬禮
      ，丁○○跑來跟我聊天，我有跟他說我是務農，丁○○就說要承租我的土地。
      第二天丁○○就拿一盒已經發芽的幼苗給我，要我先拿回臺東培養。丁○○當
      時跟我說這是健康藥材，沒有跟我說是什麼東西，回臺東後，我沒有去照顧那
      些幼苗，那些幼苗就死掉了。約十天左右後，丁○○又以託運的方式郵寄一百
      多顆的幼苗，要我代收，丁○○說這是他要承租我的土地，他自己要種的。隔
      了幾天之後丁○○自己有帶了一百多顆幼苗來，說是他自己要種的」等語（見
      原審卷第九十三頁、第九十四頁），核與共同被告己○○上開警訊所供：曾交
      罌粟種子一百二十顆予丁○○相符。
    (二)復查本案雖查無證據顯示被告丁○○，就被告己○○、丙○○第一次出國購買
      罌粟種子之部分，互有犯罪之計畫並參與其事（理由詳如後述乙所載），但在
      彭春富處扣得之植株三十四株，經檢驗結果係第二級毒品罌粟，合計淨重四百
      二十點二四公克等情，此有法務部調查局九十年四月二十日，九十陸（一）字
      第九０一三六九六一號鑑定通知書可證（見九十年度偵字第五六四九號偵查卷
      第三十二頁）；而被告丁○○既早在八十九年五、六月間，即經由己○○、丙○○口中獲知其二人計畫種植大麻毒品販售圖利，己○○並將負責種子之來源
      與銷路，乃於己○○第一次將「罌粟」種子交給他後，旋即找彭春富代為種植
      ，並親自趕到臺東查看生長情形，足見其對本案參與及關心程度甚深，苟其無
      製造毒品之意圖，又何須如此大費周章並慎重其事？其於原審九十年五月二十
      四日調查時又供稱：「我不知道那些幼苗是罌粟，那些種子是八十九年底，己○○在頭份街上拿給我的，沒有談到金錢的事情」、「確實是己○○給我的，
      彭春富打電話跟我說幼苗都沒有存活，我有打電話跟己○○說」等語（參原審
      卷第九四頁），可見被告丁○○與被告己○○就苗株是否成長？甚為關心並互
      相連絡、交換意見，從上開客觀事實判斷，益可知被告丁○○之所以栽種誤認
      為「大麻」之「罌粟」種子，實係出於己○○告知：種植大麻種子，倘若轉售
      將獲利甚豐，遂積極參與此事，其與被告己○○、丙○○間互有為供製造毒品
      而栽種大麻之犯意聯絡無訛。而同案被告己○○、丙○○等人因經驗之不足，
      無法辨認「嬰粟」與「大麻」之別，丁○○亦因己○○之錯誤訊息，誤認為該
      種子即為大麻種子，被告丁○○就此部分，主觀上既無所栽種者係嬰粟種子之
      認識，自應依其所知論以意圖供製造毒品之用，而栽種大麻罪至明。
    (三)共同被告己○○、丙○○第二次購買大麻種子部分：按共同被告己○○、丙○○二人如何因第一次採購錯誤，而計劃第二次至大陸地區買回大麻種子栽種，
      然因欠缺資金，故其二人乃與被告丁○○共同謀議，被告丁○○亦基於種植大
      麻有厚利可圖，提供十萬元作為被告己○○、丙○○二人至大陸地區之旅費及
      購買大麻種子之用，被告丙○○並於九十年一月七日左右，至中山高速公路頭
      份交流道附近，向被告丁○○收取該十萬元，被告己○○、丙○○乃於九十年
      一月十二日再度搭機前往中國大陸地區雲南省大理市下關傳統市場購買大麻種
      子，以一市斤十元之價格購買顆粒較粗之大麻種子一包後，於同年月十四日由
      桃園縣中正國際機場入境，再於同年月十六日或十七日在中山高速公路頭份交
      流道附近，將三小包大麻種子交予被告丁○○之事實，據被告己○○、丙○○
      於警訊、偵查及原審調查時供述明確（九十年度偵字第四八一四號第九頁正、
      反面、第十七頁反面、第九十八頁、五０八一號卷第十一頁正面最後一行、反
      面第一－四行、第十五頁正、反面、原審卷二十二頁、八十九頁、九十頁）；
      又依由丁○○處取得大麻種子之戊○○於本院審理時供稱丁○○交予他一千餘
      顆，參以丁○○亦供稱取得後未數就交給戊○○，堪認己○○交予丁○○三小
      包之大麻種子亦應約有一千餘顆，原判決誤載為二百餘顆，併此明。共同被
      告己○○於原審又指稱：有關錢的部分，是丁○○提供給我的旅費，我確定第
      二次出國時有告訴丁○○我要去大陸，應該有提及要去買大麻種子（原審卷第
      二０三頁）；另丙○○於調查站亦不諱言第二次去大陸的費用，係因丁○○出
      （前述四八一四號偵卷第十七頁反面）；次查依卷附被告己○○與丁○○所有
      之0000000000號行動電話及丙○○0000000000之電話通
      訊監聽紀錄中，己○○與丙○○曾有段對話，其中己○○提及：在南庄那些一
      尺的一半都開花了，丙○○則反問：丁○○的嗎？有這麼快嗎？是第一次還是
      第二次的？己○○答以：第二次的；其後己○○再與丁○○交談時，亦曾問丁○○：「怎麼樣？有弄好了嗎？」，丁○○則回答；「我去看，全部都開花了
      」，己○○接著問：「有裝回來嗎？」，丁○○回答：「有一盆沒種，我就直
      接帶回來」；是由己○○前後與丙○○及丁○○對話之內容，可知所謂開花應
      係指第二次帶回來之大麻種子生長之情形；再參酌丁○○其後在與己○○之電
      話通訊中，曾問己○○：要多少錢？己○○在電話中答稱：「一千多粒要賣到
      五塊（應指五萬元之意思）。」，被告丁○○則答稱：「不要拿這麼多，大家
      的東西，花這麼多錢，全部都我在背，那何時拿來？」等語，己○○又稱：「
      錢去才有東西」（見九十年度偵字第四八一四號偵查卷第二０六頁、二０七頁
      、二一０頁、二一三頁），更可知被告丁○○已明確要求被告己○○不要拿如
      此多錢，並表示該大麻種子係大家所有之東西，他已投入相當多金額，不應再
      收費如此高昂，顯示被告己○○所稱：被告丁○○就第二次去大陸買大麻種子
      ，藉有出資十萬元並參與其事，與事實應無出入，否則被告丁○○豈有長期不
      加以追償之理！其次，被告丁○○雖又稱辯稱：該十萬元是戊○○的錢，係保
      證金，不是伊出資之旅費，並在九十年農曆過年前半個月左右，交給丙○○云
      云；然九十年農曆年為國曆九十年一月二十四日，往前推算半月，約為九十年
      一月十日左右，在當時被告己○○、丙○○二人尚未出國，亦未攜回大麻種子
      ，自不可能將大麻種子交給被告丁○○，再轉交給被告戊○○，被告戊○○交
      付保證金十萬元之事，顯係在被告己○○、丙○○第二次回國即九十年一月十
      四日之後，而非農曆年前半月之時間。且被告己○○、丙○○、丁○○均坦稱
      確有於第二次出國前在頭份交流道，由被告丙○○向被告丁○○收取十萬元現
      金之事，被告丁○○就此辯解：其為被告戊○○所交付之保證金云云，惟當時
      既無大麻種子，自不可能有保證金之事，是故被告丁○○於出國前交付之十萬
      元，顯然係作為被告己○○、丙○○至大陸地區購買大麻種子之旅費，被告丁○○故將出國前所交付之十萬元旅費與出國後所交付十萬元保證金，混為一談
      ，以為脫罪之理由，委無可採。
    (四)復查被告丁○○曾交付大麻供戊○○栽種，已據其調查站坦言：「（九十年三
      月二十一日）起出大麻種子五包，是己○○以五萬元賣給我的，尚未栽種，己○○除於前揭時日交付給我上開種子外，另曾於九十年元月交付三小包大麻種
      子給我，並教我栽種方法，因我無適當場所種植，就透過朋友介紹認識戊○○
      ，．．．因己○○惟恐戊○○栽種大麻後自行轉賣他人，因此己○○要我向戊○○收取十萬元，以防止戊○○在大麻成熟後自行轉賣他人」、「，．．．己○○先後二次交付大麻種子給我，待成熟後己○○會以高價向我買回成品，才
      選定戊○○代我栽種」（參見九十年偵字第五六四九號卷第五－六頁）；而被
      告丁○○確有交付大麻種子一批予被告戊○○栽種，被告戊○○並交付保證金
      十萬元，其後成功培育六百餘株大麻植株之事實，亦據戊○○於警訊、偵查及
      原審調查時供認不諱，並有現場照片八幀存卷可憑（見九十年度偵字第六０六
      四號偵查卷第八頁至第十一頁），且在戊○○處扣得之植株，經檢驗結果為大
      麻，共計十六株，合計淨重七點一九公克，另風乾之大麻葉，合計淨重一百零
      四點二五公克；另被告丁○○藏放於苗栗縣頭份鎮上興里十四鄰十五號果園工
      寮內起出五小包大麻種子，其係大麻種子，合計淨重五十五點三七公克等語，
      此亦有法務部調查局九十年四月十八日九十陸（一）字第九０一三六九０六號
      鑑定通知書可佐（見九十年度偵字第六０六四號偵查卷第二十二頁）；足見被
      告丁○○確有交付戊○○大麻種子予以栽種之事實，已至為明確。又查罌粟及
      大麻經行政院衛生署公告為第二級毒品，是其在臺灣地區係管制並禁止流通之
      物品，又其為毒品之製造來源，罌粟植株可製造之毒品計有鴉片、嗎啡、可待
      因、罌粟草膏、罌粟、罌粟草，以及可待因之相關衍生化毒品如海洛因、二氫
      去氧嗎啡、乙醯二氫可待因等毒品；而大麻植株製造之毒品計有大麻、大麻脂
      、大麻浸膏、大麻酊、四氫大麻酚等情，有法務部調查局九十年六月一日（９
      ０）陸（一）字第九００三二八三二號函可稽（見原審卷第一一四頁、第一一
      五頁）。而罌粟及大麻之植株既係製造毒品之原料，其在臺灣地區種植出售供
      製造毒品會產生暴利，且大麻製造方法，可直接摘取植株上之葉及嫩莖乾燥而
      得，大麻脂、大麻浸膏、大麻酊等毒品則均需經泡製、浸溶、過濾等步驟製成
      ，而戊○○被查獲之大麻成葉及大麻葉，可供麻煙毒品之使用，並無需經特別
      之處理程序，若需製造成特殊形狀、性質、組成或化學成分之大麻相關製品，
      則須經各項處理程序，至於大麻摘葉曬乾或烤乾之處理，乃目前大麻使用者較
      為普遍之處理程序，此亦有上開法務調查局九十一年四月九日調科壹字第０９
      １００１６８２３０號函及前開鑑定書附卷足憑（本院卷第一八三－四頁）；
      是大麻之植株既係製造毒品之原料，其在臺灣地區種植出售供製造毒品自會產
      生暴利，且大麻製造方法，既可直接摘取植株上之葉及嫩莖乾燥而成，無須任
      何工具即可製造，被告丁○○復坦稱交給戊○○種子之前，有要求戊○○拿十
      萬元作保證金，並約定將來收成後，以每公斤一萬元買回，伊部分則待收成後
      再與己○○處理（參九十年度偵字第五六四九號卷第十二頁反面、第十三頁正
      面、原審卷第三一四頁）；故由被告丁○○明知共同被告己○○及丙○○經濟
      情況欠佳，又非以製造藥材為業，更無藥學之專業背景，竟仍將渠等所交付之
      大麻種子交由戊○○栽種，並約定日後再談分紅之事，可見其主觀上係出於將
      來供製作毒品之用，藉以謀取暴利，並非出於供醫學之目的至明。
二、被告戊○○部分：雖其辯稱不知丁○○交付種植之物品為大麻，只以為是珍貴藥
    材云云。然被告丁○○於九十年三月二十日偵查時供稱：「（你有無告訴戊○○
    是種『大麻』？）有，他說他沒種過。我告訴他說己○○跟我講要用的肥料。」
    等語（見九十年度偵字第五六四九號偵查卷第十三頁背面），其於九十年三月二
    十六日偵查時供稱：「（戊○○表示你告訴他是治肝病草葯，是否如此？）我沒
    有騙他，他知道是大麻。」等語（見同卷第二十四頁）。被告丁○○於九十年七
    月二十四日原審調查時亦供稱：「（交種子給戊○○時，有無告知是大麻種子？
    ）我有跟他說這是大麻種子。」（見本院卷第二００頁），足見被告戊○○確實
    知悉其所種植者為大麻種子。再者，被告戊○○於偵查時自承：其之前係種植水
    果，每公斤約二、三十元等語（見九十年度偵字第六０六四號偵查卷第十六頁）
    ，然而本件丁○○竟與被告戊○○約定將以每公斤一萬元之超高價格收購其種植
    之不知名草類植物，更要求必須種植在山區隱密處所，且不得私下轉售他人，此
    顯與常情迥異，被告戊○○既以務農為業，在毫不追究所謂珍貴藥草名稱，用途
    及功效如何，亦未向丁○○尋問此植物之行銷管道及途徑為何，即逕行繳納十萬
    元之保證金，並予大量種植，亦與常情不符，所辯不知所種植者為大麻云云，礙
    難採信。又「大麻」為政府公告管制之毒品，不得販賣、運輸、製造、栽種及持
    有，此係眾所週知之事理，辯護人雖為被告戊○○辯護請求調閱調查站之錄音帶
    、錄影帶證明：以戊○○之學歷，調查站之筆錄應非其所能了解云云；但查被告
    戊○○在檢察官問其有無看過調查站筆錄？是否實在？供承：有（看過），均實
    在（參見九十年偵字第六０六四號卷）；其於本院亦稱調查員有唸筆錄給他聽（
    本院卷第二一一頁），其就調查站筆錄之意義自無不知之理。同案被告丁○○就
    其如何以汽車修理為業，不諳農務，而戊○○又如何因地震蓋房子欠債未清，伊
    乃邀戊○○種植大麻謀利，復據其供述如前（參九十年度偵字第五六四九號卷第
    二十三頁反面）；是本件被告戊○○對其所栽種之種子，自無不知係大麻之理。
    再者，被告戊○○固又辯稱所種植之大麻係供藥用，其辯護人亦請求將扣案大麻
    植株等鑑定是否可供藥用？但查倘被告戊○○所種植之目的，係供治療肝病之用
    ，則在坊間治療肝病偏方及草藥，琳瑯滿目之情況下，獲利空間相當有限，被告
    戊○○何須先行繳納又刻意種植在偏僻又隱密之山區，以掩人耳目？而丁○○既
    非藥商，又何能在該種子成長情形如何猶不可知之情況下，即與戊○○事先約定
    ，待收成將以每公斤一萬元收購，由是可知其二人當時種植之目的，係著眼於將
    來供製造毒品用之鉅額暴利。此外，被告戊○○已成功培育六百餘株大麻植株，
    且在戊○○處亦經扣得大麻植株及風乾之大麻葉，亦見前述，其罪證已臻明確，
    被告戊○○空言否認，委無可取。其辯護人請求調閱調查站錄音帶、錄影帶及函
    查該大麻植株可否供藥用，亦無必要，附此敘明。
三、被告甲○○部分：被告甲○○雖坦認培育、栽種大麻之事實，然矢口否認知悉大
    麻為毒品，並辯稱：九十年二月下旬某日，伊與己○○在伊之工地聊天，己○○
    跟伊提到大麻燉土雞有威而鋼的功效，說他都種不活，要伊帶回去種看看，並有
    跟伊說這是大麻種子，當時他拿一百多顆已經發芽的種子給伊，沒有提到種活後
    的利潤，只說發芽兩吋後要將幼苗還給他，不然幼苗會死掉，並說種植成功後，
    要燉土雞分伊吃云云。惟查：
    (一)被告己○○於警訊時供稱：九十年二月底有因甲○○設有溫室種植蘭花，遂將
      大約一百餘顆種子交給他代為培育，並告訴他種子是屬毒品類之植物，如幼苗
      培育成功後，再移植，等將來出售有利潤後再分紅作報酬（九十年度偵字第五
      ０八一號第十六頁反面）；於九十年三月十六日偵訊時稱：「（如何交種子或
      幼苗給甲○○？）是拿種子給他，因我培育沒有很成功，甲○○表示他有溫室
      ，可以培育看看，當時是在山上工寮泡茶處，泡茶的小工寮，當時還有丙○○
      共三人。沒有其他人，是白天，甲○○當天沒有上工，前來泡茶，我們認識三
      年，我表示最近養雞利潤不好，所以有拿些大麻回來種植，如果種成功，應該
      利潤不錯，但我種植失敗，甲○○他溫室原栽種蘭花，表示願替我種種看，我
      交給他一些種子」等語（見九十年度偵字第四八一四號偵查卷第五一頁、第五
      二頁）。被告丙○○於九十年三月二十一日偵查時亦供稱：「（甲○○住處查
      獲之大麻是你們給的？）是，在工寮泡茶處有在商談，己○○說是在山上培育
      不好，甲○○表示他有溫室，可以試試看」等語（見同前第四八一四號偵卷第
      一０八頁背面），而被告己○○、丙○○二人於九十年四月二十六日偵訊及九
      十年五月二十四日原審調查時與被告甲○○對質時，復一致供稱確有告知甲○○栽種之物品為大麻，被告甲○○於原審亦坦承：己○○是交付大麻種子給他
      ，並稱大麻墩土雞有威而鋼之功效等語（原審卷第九十二頁），核與被告己○○、丙○○所稱事前已告訴甲○○係大麻種子相符，被告甲○○事後辯稱不知
      該種子為「大麻」云云，應屬避重就輕之詞，礙難遽信。又查「大麻」為政府
      公告管制之毒品，不得販賣、運輸、製造、栽種及持有，此係眾所週知之事理
      ，同案被告丙○○於調查站復供稱：伊與己○○因養雞利潤欠佳，遂於八十九
      年一月離開雞場，又因評估養雞無法獲得利潤，乃共同協商種植毒品出售，第
      二次自大陸攜帶大麻種子返台後，曾先後五次在甲○○家討論培養大麻之事屬
      實（同前第四八一四號第十七頁正面、第十八頁反面）；可見被告甲○○應明
      知被告己○○、丙○○攜帶大麻種子之目的，旨在供作毒品之製造，否則在市
      場尚乏人問津，亦無人販售「大麻墩雞」之前例下，被告丙○○、己○○豈有
      甘冒血本無歸之風險，輕易交付大麻種子予甲○○培育栽種？且甲○○如單純
      係因為天下雨而提供場所供丙○○、己○○寄放種子（本院卷第四十頁）；又
      何須將種子放於溫室內加以灌溉並聯絡己○○載運培養？（參九十年度偵字第
      五一三八號卷第十頁反面、第十一頁反面第一行），被告甲○○於本院所辯與
      經驗法則尚有不符，礙難採信。況在被告住處附近查獲之大麻種子，其已培育
      發芽，共計一百四十七粒，合計淨重十九點三０公克，亦有法務部調查局前開
      九十年三月三十日九十陸（一）字第九０一三二九七九號檢驗通知書（見九十
      年度偵字第四八一四號卷第一七一頁）附卷可證，是上開證物確屬第二級毒品
      無誤。
    (二)證人即苗栗縣警察局頭份分局南庄分駐所警員何信水於本院九十年九月二十日
      審理時結證稱：「當天晚上我接到甲○○報案說有七、八個可疑人物在他家附
      近，我們就到現場查看，現場有八個人在場，我上前盤問他們，他們其中有人
      出示證件，表示是台中市刑警隊人員，他們說是走錯路的，沒有跟我說他們在
      查案，我後來就告訴甲○○說是自己人，不是壞人，我告訴他不用擔心。」等
      語（見本院卷第三一三頁）。被告甲○○之辯護人為其辯稱：如被告明知大麻
      係供製造毒品之用，豈會報案叫警察到家了解，又得知司法警察來辦案，如被
      告當時明知大麻係供製造毒品之用而栽培於蘭室，早應湮滅銷毀，又豈會任警
      察於隔天搜索時查獲，而仍外出工作云云。惟被告甲○○會報警處理，是因其
      懷疑在其住處外徘徊者為不良份子，此與其是否心虛並無任何關連，再依證人
      何信水警員之證詞，其僅向被告甲○○表示：是自己人，不是壞人，不用擔心
      等語，並未提及有關警察辦案之意思，是被告甲○○認為何信水警員所說之自
      己人，與其無關，因而未處理蘭花室之大麻幼苗，亦與事理無違。綜上所述，
      被告甲○○確有基於供製造毒品之意圖而栽種大麻之行為，其前開辯解，不足
      採信，其犯行亦堪認定。
四、按大麻係毒品危害防制條例第二條第二項第二款所稱第二級毒品，亦為管制進口
    出口物品，核被告丁○○所為意圖供製造毒品之用而私運大麻種子進口並栽種之
    行為，均係犯懲治走私條例第二條第一項私運管制物品進口罪及毒品危害防制條
    例第十二條第二項意圖供製造毒品之用，而栽種大麻罪。被告甲○○、戊○○所
    為栽種大麻之行為，均係犯毒品危害防制條例第十二條第二項意圖供製造毒品之
    用，而栽種大麻罪。被告丁○○就被告己○○、丙○○第二次出國違反懲治走
    私條例第二條第一項之罪部分，與己○○、丙○○二人，就彭春富栽種罌粟部
    分與（依「所知輕於所犯，從所知」之法理，應論以毒品危害防制條例第十二條
    第二項之意圖供製造毒品之用，栽種大麻罪），與彭春富、己○○及丙○○三人
    ，就被告戊○○違反毒品危害防制條例第十二條第二項之行為，與被告己○○
    、丙○○亦互有犯意聯絡及行為分擔，均為共同正犯。被告丁○○前後二次意圖
    供製造毒品之用，而栽種大麻之行為，時間緊接，犯罪構成要件相同，顯係基於
    概括犯意反覆為之，應依刑法第五十六條連續犯之規定論處，所犯違反懲治走私
    條例第二條第一項罪及違反毒品危害防制條例第十二條第二項罪二罪間，互有方
    法結果之牽連關係，為牽連犯，應依刑法第五十五條之規定，論以情節較重之違
    反毒品危害防制條例第十二條第二項之意圖供製造毒品之用而栽種大麻罪，原審
    因之予以論科，並審酌被告丁○○夥同己○○、丙○○自大陸地區走私進口大麻
    種子，並大量栽種，對於國家、社會之治安及人民身體健康戕害甚深，又尋覓可
    種植大麻種子之人，使危害更為深遠，被告戊○○、甲○○與之共同栽種行為，
    均嚴重社會秩序及危害國民身體健康，犯罪態度，念及被告戊○○係因負債累累
    ，始出此下策，被告丁○○於偵查時主動供出曾交付罌粟予彭春富種植之行為，
    本案所栽種之毒品於被告等人尚未販出前，即已查獲，危害並未擴大，於最近五
    年內均無前科紀錄，有臺灣高等法院被告全國前案紀錄表、臺灣臺中地方法院檢
    察署刑案資料查註紀錄表各一份在卷可按，並斟酌被告己○○、丙○○為主謀，
    二次進出大陸地區攜回毒品種子並自行栽種，被告丁○○出資並代尋栽種之人，
    其惡性較前二人為輕，應有所區別；又被告甲○○與戊○○所種植之數量非鉅，
    亦非主謀，且尚未獲取利益，而被告甲○○之種植數量僅一百四十七粒，於本案
    中犯行屬最輕微，亦無證據證明其與被告己○○、丙○○間有金錢交易之行為，
    與被告戊○○出資十萬元而求暴利之情形不同等一切情狀，分別量處丁○○有期
    徒刑七年、戊○○五年六月、甲○○五牛二月，並就扣案之大麻種子、植株、大
    麻葉等，均依毒品危害防制條例第十八條第一項前段規定宣告沒收銷燬之，其認
    事用法及量刑均無不當，復就後述「乙、不另為無罪諭知部分」詳述其理由（理
    由詳后），依法亦無不合。因之，被告丁○○、戊○○、甲○○上訴意旨空言否
    認犯罪，自無可取，其等上訴均無理由，應予駁回。
乙、不另為無罪諭知部分：
一、公訴意旨另認：被告丁○○於被告己○○、丙○○在八十九年十月二十一日至同
    年月二十九日第一次出國前，提供資金八萬元，供作旅費，此部分有違反懲治走
    私條例第二條第一項私運管制物品進口罪，另被告己○○與丙○○在大湖工作站
    第三林班地內栽種罌粟，以及被告丁○○委託關係人彭春富在臺東栽種罌粟之行
    為，另犯毒品危害防制條例第十二條第一項意圖供製造毒品之用，而栽種罌粟罪
    云云。
二、訊據被告丁○○堅決否認有上開公訴人所指之犯行或故意，辯稱：八十九年五、
    六月間己○○跟伊說，他汽車貸款的分期款有好幾期沒有繳，總共八萬元，希望
    伊能借他，但他從未跟伊提過要出國去大陸之事，伊後來有交付八萬元等語。
三、經查：被告丁○○雖於九十年三月二十一日臺中縣調查站調查時供稱：「八十九
    年五、六月間，我在苗栗縣頭份鎮某汽車修理廠與己○○認識，己○○主動告訴
    我，目前大麻市場價格相當不錯，可以在臺灣栽種販賣，種子的來源及銷路由己○○負責；因己○○目前缺乏資金，己○○要我先行出資，我就先後給己○○八
    萬元（不包括戊○○出資的十萬元），己○○收取金錢後，答應日後將出售大麻
    的利潤加倍還我。」云云（見九十年度偵字第五六四九號卷第六頁），惟本院於
    九十年七月二十四日調查時當庭勘驗同年三月二十一日臺中縣調查站製作丁○○
    調查筆錄之錄影帶，勘驗結果：十五時十五分丁○○稱「種大麻是己○○提出來
    的」，十五時十八分丁○○稱「己○○跟我說種大麻利潤不錯」、「第一次就跟
    我說過這件事情」；十五時二十分丁○○稱「己○○說可以在臺灣栽種販賣」、
    「己○○沒有跟我說去大陸的事情，只說他有種子」。十五時二十二分丁○○稱
    「己○○說我不會種，叫我快點找人來種」、「我先拿五萬元給己○○，這是己○○跟我借的」；十五時二十六分調查員訊問丁○○「是否等己○○種植成功之
    後，賣得的錢還你先前借款之後再分紅給你」，丁○○沒有回答；十五時二十八
    分，丁○○答稱「己○○要去哪裡我不知道」、「我沒有跟己○○合夥」調查員
    說「我沒有講你跟他合夥」、丁○○稱「己○○說等收成賣掉後有錢再還我」；
    十五時三十分丁○○一再強調他沒有與己○○合夥；十五時三十一分丁○○稱「
    之前不知道己○○要去大陸」等語，均載明於該日訊問筆錄（見本院卷第二０二
    頁），是依勘驗之結果所示，被告丁○○於臺中縣調查站調查時並無供稱：提供
    八萬元作為旅費等語，上開筆錄係誤解被告丁○○之原意或筆錄記載過於簡略所
    致。又被告己○○雖於九十年六月二十一日本院調查時供稱：丁○○有拿八萬元
    給伊，是要作為伊第一次去大陸的旅費等語（見本院卷第一二五頁），惟其於原
    審九十年九月二十日審理時復供稱：伊第一次去大陸，丁○○應該不知道，八萬
    元是作為修車費，有一部分我是拿來去大陸的旅費等語（原審卷第三一五頁），
    是被告己○○之上開供述內容，前後反覆矛盾，自不能遽採為被告丁○○就己○○、丙○○第一次去大陸購買毒品種子一事，確有出資並犯意之合致，已有可疑
    ，且被告丁○○於原審又稱己○○自八十九年三、四月間即開始向他借錢，到五
    、六月共借約八萬元，這八萬元與出國旅費無關，己○○跟他借錢的目的是要還
    他的汽車貸款（原審卷第一二五頁）；共同被告丙○○亦稱：我與己○○第一次
    去大陸丁○○並不知情，我們在回來前三天才找到大麻種子，才去買的，回來後
    沒有種植成功，第二次要去大陸前，己○○有要我去跟丁○○拿十萬元各等語（
    原審卷第二十二頁）；共同被告己○○於調查站又稱：在八十九年十月底，與丙○○各出資五萬元，共十萬元，共同前往大陸雲南大理市下關之傳統市場採購大
    麻種籽（九十年度偵字第四八一四號卷第九頁正面）；此五萬元之出資，與其一
    度供稱第一次出國，被告丁○○有出資旅費八萬元，在數額上復有出入，此外又
    查無其他費用分擔明細或收據等憑證，足以證明被告丁○○就己○○、丙○○第
    一次至大陸購買毒品，事前已知情並提供旅費之需，自不能以共同被告己○○前
    後不一之指述，遽為被告丁○○不利之認定，此外依卷證亦查無其他積極證據足
    資證明被告張木與就此部分有公訴人所指之犯行，本應為無罪之諭知，惟依公訴
    意旨，認此部分與前開起訴經判決有罪部分，具有連續犯或牽連犯之裁判上一罪
    關係，依審判不可分原則，爰不另為無罪之諭知。
丙、被告乙○○○部分：
一、公訴意旨略以：九十年三月六日調查人員前往苗栗縣南庄鄉南江村新竹林管處大
    湖工作站第三林班地內，查緝被告己○○、丙○○二人，並對被告甲○○位於苗
    栗縣南庄鄉南江村二十鄰十六號家中進行搜索時，被告甲○○適巧外出，其妻即
    被告乙○○○因知悉家中溫室內留有被告甲○○種植之大麻，為湮滅被告甲○○
    種植大麻之事證，竟趁員警未即注意之際，進入溫室中，於反鎖溫室門鎖後，將
    被告甲○○原放置於溫室鐵製鋪設木質櫃臺上培育之大麻苗種，全數掃落於溫室
    地面，經員警隨後進入溫室搜索時發覺，並當場於該溫室地上扣得已培育發芽之
    種子一百四十七粒（淨重十九點三公克）。因認被告乙○○○涉犯刑法第一百六
    十五條湮滅他人刑事證據罪云云。
二、按犯罪事實應依證據認定之，無證據不得推定其犯罪事實，刑事訴訟法第一百五
    十四條定有明文。次按所謂認定犯罪事實之證據，係指足以認定被告確有犯罪行
    為之積極證據而言，該項證據自須適合於被告犯罪事實之認定，始得採為斷罪之
    資料；又事實之認定，應憑證據，如未能發現相當確實證據，或證據不足以證明
    ，自不能以推測或擬制之方法，以為裁判之基礎，最高法院二十九年上字第三一
    ０五號、四十年臺上字第八六號判例著有明文。再按事實審法院對於證據之取捨
    ，依法雖有自由判斷之權，然積極證據不足證明犯罪事實時，被告之抗辯或反證
    縱屬虛偽，仍不能以此資為積極證據應予採信之理由，最高法院亦著有三十年上
    字第四八二號判例可資參照。又按認定犯罪事實所憑之證據，無論係直接證據或
    間接證據，其為訴訟上之證明，須於通常一般之人均不致有所懷疑，而得確信其
    為真實之程度者，始得據為有罪之認定，倘其證明尚未達到此一程度，而有合理
    之懷疑存在，復無其他調查途徑可尋，法院即應為無罪之判決，最高法院七十六
    年臺上字第四九八六號著有判例。
三、公訴人認被告乙○○○涉有上開罪嫌，係以被告乙○○○於九十年四月四日偵查
    中之供詞：查獲之大麻係己○○、丙○○二人拿來，當時二人說是菜苗要培育，
    二人整盤拿進溫室，東西放著人就走了，當時甲○○並不在家，事後伊也沒有告
    訴甲○○云云，與被告甲○○所稱情節截然不同，是其二人上開所辯諸情，應均
    為虛構之詞，況查獲當日，現場數名員警在甲○○家內進行搜索，乃乙○○○卻
    將溫室門鎖反鎖，已違常情，而溫室中原放置大麻幼苗培育盒之鐵製鋪設木板櫃
    臺處，其木板檯面及沿外緣處，均無水管拖行痕跡，且現場所留水管亦收置於溫
    室之另一端盡頭地面處，此均有查獲當時拍攝之現場照片附於九十年度偵字第五
    ０八一號卷可稽，是乙○○○所稱係因拖行水管不小心碰倒云云，要無可採，為
    其主要依據。訊據被告乙○○○堅決否認有上開之行為，辯稱：伊不知道伊先生
    甲○○在種大麻之事，三月六日伊在溫室裡施肥料，警察來時，伊正在種植蘭花
    的房間澆水及施肥，且水沒有關，所以在到溫室裡關水，拉水管時碰到一些苗種
    掉到地上，並不是一整盤都掉到地上，伊並不知道那是大麻的幼苗，也沒有要幫
    伊先生湮滅證據的意思，且伊會反鎖房間，是因該房間內存放有農藥，伊擔心孫
    子會跟進來誤食造成危險，所以我才會將門反鎖等語。
四、經查：
    (一)被告己○○於九十年三月十六日偵查時雖供稱：「（你們談種植事，乙○○○
      有無參與？）我們在他家談論的時候，她有時在旁邊。」等語（見九十年度偵
      字第四八一四號偵查卷第五十二頁背面）。被告丙○○於九十年三月六日臺中
      縣調查站調查時固亦供稱：「（你與己○○及甲○○在余家談論如何培養大麻
      種子時甲○○之配偶乙○○○有無在現場聽聞？）有的；我與己○○及甲○○
      在余家共同談論如何培養大麻種子約有五次，甲○○之配偶乙○○○在現場聽
      聞約有二至三次」，但旋又陳明：「對培養大麻種子的細節問題乙○○○應該
      不清楚，是由甲○○在渠所有之蘭花室先行培養」；（見同前第四八一四號偵
      卷第十九頁）；被告己○○亦陳明在交付大麻種子給甲○○，在山上工寮泡茶
      處，只有伊、丙○○及甲○○三人（同前第四八一四號偵卷第五十二頁反面、
      一八二頁正面）；雖被告己○○及甲○○不否認在甲○○家中談論種植大麻之
      事時，乙○○○有在場，但對於乙○○○有無聽到？是否知情？則一致供稱：
      「不清楚」（同前四八一四號偵卷第五十二頁反面、一七四頁反面）；從而被
      告己○○、丙○○交付大麻種子給甲○○時，乙○○○既不在場，其能否確知
      何者是被告己○○、丙○○所交付之種子，已非無疑。
    (二)第按刑法第一百六十五條之構成要件為「偽造、變造、湮滅或隱匿關係他人刑
      事被告案件之證據，或使用偽造、變造之證據者」，是其之行為態樣為偽造、
      變造、湮滅、隱匿及使用五者，而湮滅者，係指使證據喪失其證明效用之任何
      行為，亦即為使證據滅失，或使其效用喪失之行為。被告乙○○○雖於蘭花室
      有將房門反鎖，並將培育之大麻苗種掃落在地面之行為，然該大麻苗種僅是掉
      落地面，其之外觀並無明顯受損而與原貌不同，並不因此而有滅失之情形，證
      明效用亦不因此而減少，是警方人員仍可拾回後再加以清點，計算出該已培育
      發芽之種子共一百四十七粒，淨重為十九點三公克，並成為扣案之物證，其與
      將該已培育發芽種子將之燒燬、剪碎等致使與原貌狀況不同之情形不相同，是
      被告乙○○○之行為，即與該條所規範之「湮滅」行為並不該當。又該條所指
      之「隱匿」行為，係指使人無法或難以發現該證物確實地點之藏匿行為而言，
      本件被告乙○○○既僅有將大麻掃落地面而已，別無其他尋找屏障或以他物遮
      蔽之舉動，當不致發生使警方人員無法發現或難以發現之結果，雖其因此增加
      檢警人員搜證時間及人力之浪費，但究與隱匿行為有間，且大麻種子為有形物
      ，縱經掉落地面，仍非不得以內眼目視篩選之，故難認被告乙○○○所為與隱
      匿之要件相符。此外，被告乙○○○亦無偽造、變造或使用偽造、變造之證據
      等行為，原審因之以不能證明資證明被告乙○○○涉有公訴人所指之犯行，其
      罪嫌尚有不足，因而就乙○○○部分為無罪之諭知，核無不合，檢察官上訴意
      旨以其掃落犯罪，已足造成搜索之困難，請求將原判決撤銷，另為有罪之判決
      ，核屬無據，其上訴為無理由，應予駁回。
據上論斷，應依刑事訴訟法第三百六十八條，判決如主文。
本案經檢察官庚○○到庭執行職務。
中      華      民      國      九十一     年     五      月    三十    日
                                臺灣高等法院台中分院刑事第七庭
                                      審判長法  官  林  榮  龍
                                            法  官  江  錫  麟
                                            法  官  謝  說  容
右正本證明與原本無異。
乙○○○部分不得上訴。
其他被告得上訴。
如不服本判決應於收受送達後十日內向本院提出上訴書狀，其未敘述上訴之理由者並
得於提起上訴後十日內向本院補提理由書（均須按他造當事人之人數附繕本）。
                                            書記官  金  珍  華
中      華      民      國      九十一     年     六      月     三     日
附錄本判決論罪科刑法條全文：
毒品危害防制條例第十二條第二項：
  意圖供製造毒品之用，而栽種大麻者，處五年以上有期徒刑，得併科新台幣五百萬
  元以下罰金。
懲治走私條例第二條第一項：
  私運管制物品進口﹑出口逾公告數額者，處七年以下有期徒刑，得併科新台幣二十
  萬元以下罰金。
                                                                        Ｒ
